【裁判字號】    92,訴,181
【裁判日期】    920317
【裁判案由】    違反槍砲彈藥刀械管制條例等
【裁判全文】
臺灣臺南地方法院刑事判決
    公  訴  人  臺灣台南地方法院檢察署檢察官
    被      告  庚○○
    指定辯護人  本院公設辯護人  乙○○
右列被告因違反槍砲彈藥刀械管制條例等案件，經檢察官提起公訴（九十二年度偵字
第四九五號），本院判決如左：
    主  文
庚○○未經許可，持有手槍，處有期徒刑伍年陸月，併科罰金新臺幣參拾萬元，罰金
部分如易服勞役，以罰金總額與陸個月之日數比例折算。
扣案之奧地利製制式貝瑞塔手槍一枝（槍枝管制編號0000000000；含彈匣
壹個）及制式子彈參顆均沒收。
    事  實
一、庚○○於民國八十七年八月五日零時四十分許晨，在屏東縣屏東市○○路東方白
    宮ＫＴＶ一０二包廂內與甲○○、丁○○、戊○○、丙○○等人喝酒，因甲○○
    口氣不佳，發生爭執，遂於付清包廂及酒錢離開該處後仍懷恨在心，竟基於於恐
    嚇他人生命安全之故意，明知其未經許可，不得持有手槍及子彈，仍向郭一色商
    借奧地利製制式貝瑞塔手槍一枝（槍枝管制編號0000000000）及制式
    子彈五顆（郭一色出借槍、彈後業已死亡），因而未經許可持有上開槍、彈，並
    隨即於八十七年八月五日三時二十七分許，夥同不知情之劉志雄（另由檢察官為
    不起訴處分）駕車載其返回上開地點，朝該廂房開槍射擊二發示威恫嚇甲○○、
    丁○○、戊○○、丙○○等四人，致渠等因而心生畏懼，隨即逃離現場，嗣經警
    據報到場處理，在現場發現制式子彈一顆、已擊發之彈殼二顆。嗣因警追查犯嫌
    ，而經劉志雄於八十七年十月二日至屏東縣警察局屏東分局說明，並於八十七年
    十月十六日，帶警前往台南縣關廟鄉東勢村取出庚○○作案之上開手槍一枝（含
    彈匣一個）及制式子彈二顆。
二、案經屏東縣警察局屏東分局報告台灣屏東地方法院檢察署呈請台灣高等法院檢察
    署令轉台灣台南地方法院檢察署檢察官偵查起訴起訴。
    理  由
一、右揭犯罪事實，業據被告庚○○供認不諱。核與被害人甲○○、丁○○、戊○○
    、丙○○指述及證人劉志雄證述情節相符。並有奧地利製制式貝瑞塔手槍一枝及
    制式子彈三顆、已擊發之彈殼二顆扣案可參。再扣案槍、彈及彈殼經送鑑定結果
    ：送鑑制式手槍壹枝（槍枝管制編號0000000000），認係奧地利ＧＬ
    ＯＣＫ廠製一九型口徑九ＭＭ半自動手槍，槍身與槍管號碼均已磨滅，經以電解
    法顯現結果研判均為ＢＤＫ六一四，槍管內具陸條右旋來復線，機械性能良好，
    認具殺傷力。送鑑子彈三顆，認均係制式口徑九ＭＭ半自動手槍子彈，認均具殺
    傷力，彈殼係該槍枝所擊發，有內政部警政署刑事警察局八十七年九月一日刑鑑
    字第六四一一八號、八十七年十月三十一日刑鑑字第八二八二五號鑑驗通知書各
    一紙在卷可憑。被告自白與事實相符，事證明確，犯行足可認定。
二、核被告庚○○所為，係犯槍砲彈藥刀械管制條例第七條第四項、第十二條第四項
    ，未經許可，持有手槍及子彈罪及刑法第三百零五條之恐嚇之罪。被告以一持有
    行為，同時持有上開手槍及子彈，觸犯構成要件相異之罪名及同時同地一行為對
    被害人四人恐嚇，均為想像競合犯；被告意圖恐嚇他人而借槍、彈備用，其持有
    槍、彈之行為，與恐嚇行為間，有方法結果牽連關係，應依刑法第五十五條規定
    ，從一重之槍砲彈藥刀械管制條例第七條第四項論處。爰審酌被告非法持有制式
    槍械，對人為之恐嚇，於社會治安及人身安全所可能致生之危害甚鉅，惟念被告
    犯後坦承犯行並將槍、彈交出扣案，態度尚佳等一切情狀，量處如主文所示之刑
    ，並就罰金部分諭知易服勞役之折算標準，以示懲儆。扣案之手槍一支（槍枝管
    制編號0000000000號）及子彈三顆，具有殺傷力，已如前述，屬違禁
    物，而同時為警查扣之彈匣一個，係屬該手槍之一部分，自均應併依刑法第三十
    八條第一項第一款之規定予以宣告沒收。另擊發之子彈二顆（彈殼），已不具殺
    傷力，非屬違禁物，爰不另為沒收之諭知。
三、另槍砲彈藥刀械管制條例第十九條有關犯同條例第十一條之罪宣告強制工作之規
    定，業經立法院三讀通過刪除，並經總統於九十年十一月十四日公布，於九十年
    十一月十六日生效，而依刑法第二條第二項之規定，保安處分適用裁判時之法律
    ，本件爰不諭知被告令入勞動場所強制工作，附此敘明。
四、公訴意旨另以：被告右揭時地持槍、彈射擊二發，尚恐嚇辛○○、己○○二人，
    而涉有罪嫌云云。然證人辛○○、己○○分於警訊及本院證稱；被告開槍時，渠
    已離開，不在現場等詞。是此部分，被告犯罪不能證明，惟與公訴人起訴之右揭
    有罪判決屬同一事實，爰不另為無罪之諭知，併為敘明。
據上論斷，應依刑事訴訟法第二百九十九條第一項前段，槍砲彈藥刀械管制條例第七
條第四項、第十二條第四項，刑法第十一條前段、第二條第二項、第三百零五條、第
五十五條、第四十二條第三項、第三十八條第一項第一款，罰金罰鍰提高標準條例第
一條前段、第二條，判決如主文。
本案經檢察官王誠到庭執行職務
中      華      民      國      九十二      年      三    月    十七    日
                                  臺灣臺南地方法院刑事第五庭
                                          法  官  蘇  清  水
右正本證明與原本無異。
如不服本判決，應於判決送達後十日內，向本院提出上訴狀。（應附繕本）
                                          書記官  陳  信  良
中      華      民      國      九十二      年      三    月    十七    日


司法院資訊處製作；財團法人民間司法改革基金會備份。
